臺灣高等法院刑事判決
110年度上易字第435號
上  訴  人  
即  被  告  陳德懋
上列上訴人因竊盜案件，不服臺灣士林地方法院109年度審易字
第1732號，中華民國109年10月22日第一審判決（起訴案號：臺
灣士林地方檢察署109年度偵字第10702號），提起上訴，本院判
決如下：
    主  文
上訴駁回。
    事  實
一、陳德懋意圖為自己不法所有，於民國109 年6 月6 日晚上8
    時許，自臺北市○○區○○路000 號謝文恩住處隔壁建物樓頂攀
    爬至謝文恩住處頂樓陽台後，侵入屋內5 、6 樓，徒手竊取
    現金新臺幣（下同）37萬元、手錶1 支（價值2 萬元）及皮
    夾1 只（價值1 萬5千元），得手後逃逸。
二、案經謝文恩訴由臺北市政府警察局北投分局移請臺灣士林地
    方檢察署檢察官偵查起訴。
    理  由
壹、證據能力
    按被告以外之人於審判外之言詞或書面陳述，除法律有規定
    者外，不得作為證據。惟按被告以外之人，於審判外之陳述
    ，雖不符刑事訴訟法第159 條之1 至第159 條之4 之規定，
    而經當事人於審判程序同意作為證據，法院審酌該言詞陳述
    或書面陳述作成時之情況，認為適當者亦得為證據。又當事
    人、代理人或辯護人於法院調查證據時，知有第159條第1項
    不得為證據之情形，而未於言詞辯論終結前聲明異議者，視
    為有前項之同意。刑事訴訟法第159 條之5 第1 項、第2項
    定有明文。本案所涉被告以外之人於審判外所為之陳述及所
    製作之文書，檢察官、被告陳德懋均未於言詞辯論終結前聲
    明異議，爭執其證據能力，且本院審酌結果，認該證據資料
    製作時之情況，尚無違法不當及證明力明顯過低之瑕疵，以
    之作為證據應屬適當，依上開規定，認該等供述證據均具證
    據能力。又卷內之文書證據，亦無刑事訴訟法第159條之4 
    之顯有不可信之情況與不得作為證據之情形，本院審酌上開
    證據資料製作時之情況，尚無違法不當及證明力明顯過低之
    瑕疵，亦認為以之作為證據應屬適當，是依刑事訴訟法第15
    9 條至第159 條之5 規定，所引用之卷證所有證據，如下揭
    所示均有證據能力，合先敘明。
貳、認定事實所憑證據及法條
一、上揭犯罪事實，業據被告陳德懋於偵查中、原審及本院審理
    中坦承不諱，核與告訴人謝文恩於警詢之指訴相符，並有監
    視錄影畫面截圖失竊現場照片、內政部警政署刑事警察局10
    9 年7 月10日刑鑑字第1090069000號鑑定書、自願受搜索同
    意書、臺北市政府警察局北投分局搜索扣押筆錄、扣押物品
    目錄表、扣案物品照片在卷可稽，被告自白核與事證相符應
    堪採信。
二、綜上，本件事證已明，被告犯行堪以認定，應依法論科。
參、論罪
一、核被告所為，係犯刑法第321 條第1 項第1 款之侵入住宅 
    竊盜罪。
二、查被告前因竊盜案件，經原審法院以94年度易字第744號判
    決判處有期徒刑1年10月確定；又因施用第二級毒品案件，
    經原審法院以94年度士簡字第534號判決判處有期徒刑6月確
    定；上開2案嗣經原審法院以95年度聲字第91號裁定合併定
    應執行刑為有期徒刑2年2月確定，再經原審法院以96年度聲
    減字第915號裁定減刑為有期徒刑3月，並與前開不應減刑之
    罪定其應執行刑為有期徒刑2年確定（下稱第一執行案）。
    又因施用第一級毒品案件，經臺灣板橋地方法院（現改制為
    臺灣新北地方法院，下均稱臺灣新北地方法院）以96年度訴
    字第3594號判決判處有期徒刑1年6月，減為有期徒刑9月，
    並經本院以97年度上訴字第312號判決駁回上訴，嗣由最高
    法院以97年度台上字第1922號判決駁回上訴而確定；再因違
    反槍砲彈藥刀械管制條例案件，經臺灣新北地方法院以95年
    度訴字第1888號判決判處有期徒刑3年6月、併科罰金6萬元
    確定；復因違反槍砲彈藥刀械管制條例案件，經臺灣新北地
    方法院以97年度訴字第1880號判決判處有期徒刑4月，併科
    罰金2萬元，減刑為有期徒刑2月、併科罰金1萬元確定；又
    因施用第二級毒品案件，經臺灣臺中地方法院以95年度中簡
    上字第600號判決判處有期徒刑1年確定，嗣經臺灣臺中地方
    法院以97年度聲減字第127號裁定減刑為有期徒刑6月確定；
    再因竊盜案件，經臺灣臺中地方法院以95年度易字第781號
    判決判處有期徒刑2年10月確定；上開5案嗣經臺灣新北地方
    法院以99年度聲字第465號裁定合併定應執行刑為有期徒刑7
    年6月、併科罰金6萬5千元確定（下稱第二執行案），經接
    續執行上開第一、二執行案，於101年12月13日因縮短刑期
    假釋，所餘刑期付保護管束，復因另犯他案而撤銷假釋，應
    執行殘刑有期徒刑2年2月又18日（下稱第三執行案，刑期起
    算日期104年12月11日，經縮短刑期執行完畢日期為107年1
    月1日，於本案構成累犯）。又因毒品危害防制條例案件，
    經臺灣新北地方法院以103年度訴字第249號判決判處有期徒
    刑2年、8月、5月確定，嗣經臺灣新北地方法院以106年度聲
    字第4882號裁定合併定應執行刑為有期徒刑2年9月確定（下
    稱第四執行案，刑期起算日期107年1月2日，指揮書執畢日
    期109年10月1日）。又因竊盜案件，經原審法院以105年度
    易字第433號判決判處有期徒刑1年2月，並經本院以106年度
    上易字第137號判決駁回上訴而確定；再因竊盜案件，經本
    院以105年度上易字第1233號判決將原判決撤銷改判處有期
    徒刑1年2月確定；復因肇事逃逸案件，經臺灣新北地方法院
    以105年度審交訴字第61號判決判處有期徒刑1年2月，並經
    本院以105年度交上訴字第164號判決駁回上訴，再由最高法
    院以106年度台上字第2925號判決駁回上訴而確定；又因施
    用第二級毒品案件，經臺灣宜蘭地方法院以105年度簡字第3
    63號判決判處有期徒刑4月確定；上開4案嗣經本院以106年
    度聲字第3611號裁定合併定應執行刑為有期徒刑3年4月確定
    （下稱第五執行案），經接續執行上開第三至五執行案，而
    於109年4月16日因保外就醫而出監，至109年6月10日再次入
    監執行。此有本院被告前案紀錄表在卷可稽，其前曾受有期
    徒刑之執行完畢，於五年以內故意再犯最重本刑為有期徒刑
    以上之罪，應依刑法第47條第1項之規定論以累犯。且前後
    均為財產性犯罪，罪質相同，足見行為人有特別惡性，對於
    刑罰反應力薄弱，並依法加重其刑。
肆、駁回上訴之理由　　
一、原審詳查後認被告上開犯行明確，適用刑法第321條第1項第
    1款、第47條第1項、第38條第2項、第38條之1第1項前段、
    第3項，刑法施行法第1條之1第1項之規定，並審酌被告前已
    有多次竊盜前科，仍為本件犯行，且雖坦認犯行，並未賠償
    被害人損失及其離婚、有2名成年子女等生活狀況等一切情
    狀，量處有期徒刑1年2月。並就沒收部分以：未扣案之現金
    37萬元、手錶1支及皮夾1只，為被告行竊所得之財物，而為
    被告之犯罪所得，迄今尚未實際合法發還被害人，故依刑法
    第38條之1第1項前段及第3項之規定，諭知沒收，並於全部
    或一部不能沒收或不宜執行沒收時，追徵其價額。另扣案之
    手套1雙及口罩1片，係被告為本件竊盜犯行所用之物，且為
    被告所有，爰依刑法第38條第2項前段之規定宣告沒收。而
    扣案之衣服、褲子及鞋子，難認為供本件犯罪所用或本件犯
    罪預備之物，爰不另為沒收之諭知。核其認事用法並無違誤
    ，量刑及沒收亦屬妥適，應予維持。
二、被告上訴意旨以：被告始終坦承犯行態度良好，原審所為科
    刑實嫌過重，請依刑法第59條犯罪之情狀酌減刑度云云。然
    按量刑輕重係屬事實審法院得依職權自由裁量之事項，苟已
    斟酌刑法第57條各款所列情狀而未逾越法定刑度，不得遽指
    為違法（最高法院72年台上字第6696號判例意旨參照），本
    件原審判決已經詳細記載量刑審酌各項被告犯罪情節及犯罪
    後之態度等一切情狀，並予以綜合考量，依刑法第47 條第1
    項累犯規定加重其刑後，在法定刑內科處有期徒刑1年2月，
    難謂有何違反比例、平等原則過苛之情形，上訴意旨未指摘
    原判決科刑有何違背法令，單純就科刑輕重為爭執，自非適
    法之上訴理由。又刑法第59條規定：「犯罪情狀顯可憫恕，
    認科以最低度刑仍嫌過重者，得酌量減輕其刑」，此雖為法
    院依法得行使裁量之事項，然非漫無限制，必須犯罪另有特
    殊之原因、環境與情狀，在客觀上足以引起一般之同情，認
    為即予宣告法定低度刑期，猶嫌過重者，始有其適用，最高
    法院著有69年台上字第4584號判例可考，是以，為此項裁量
    減輕其刑時，必須就被告全部犯罪情狀予以審酌，在客觀上
    是否有足以引起社會上一般人之同情，而可憫恕之情形，始
    謂適法，此有最高法院88年度台上字第6683號判決意旨可參
    。被告業已多次為竊盜犯行，並曾入監服刑，本次侵入告訴
    人家中行竊財物，且金額高達數十萬元，不但影響告訴人居
    住安寧且使告訴人受有鉅額損失，且被告並未返還告訴人財
    物，是難認原審量處刑度有情輕法重，足以引起同情之情形
    。從而被告請求適用刑法第59條規定酌減其刑，難認有據。
    是被告提起上訴，指摘原判決不當，並無理由，應予駁回。
據上論斷，應依刑事訴訟法第368條，判決如主文。
本案經檢察官張志明提起公訴，檢察官劉斐玲到庭執行職務。
中　　華　　民　　國　　110 　年　　4 　　月　　28　　日
                  刑事第八庭    審判長法　官  陳世宗
                                      法　官  蔡如惠
                                      法　官  呂寧莉
以上正本證明與原本無異。
不得上訴。
                                      書記官  賴資旻
中　　華　　民　　國　　110 　年　　4 　　月　　29　　日